臺灣高等法院民事裁定　　　　　　　　　96年度抗字第537號
抗　告　人　甲○○
相　對　人　第一商業銀行股份有限公司
法定代理人　乙○○
代　理　人　丙○○
上列當事人間假處分事件，抗告人對於中華民國96年2月15日臺
灣桃園地方法院96年度裁全字第1327號裁定，提起抗告，本院裁
定如下：
    主  文
抗告駁回。
抗告訴訟費用由抗告人負擔。
    理  由
一、按債權人就金錢請求以外之請求，因請求標的之現狀變更，
    有日後不能強制執行，或甚難強制執行之虞，欲保全強制執
    行者，得聲請假處分，民事訴訟法第532條定有明文。又假
    處分係保全強制執行方法之一種，原為在本案請求尚未經判
    決確定以前，預防將來債權人勝訴後，因請求標的之現狀變
    更，有日後不能強制執行或甚難執行之虞者而設，至債權人
    聲請假處分所主張之權利，債務人對之有所爭執者，應於現
    在或將來有訴訟繫屬時，請求法院為本案之判決，以資解決
    ，尚非聲請假處分時，先應解決之問題 (最高法院69年台抗
    字第72號判例參照)。
二、本件相對人在原法院聲請意旨略以：債務人林秋旗為債務人
    合億鋁擠模有限公司之連帶保證人，應與該公司連帶對伊負
    清償新台幣116萬1,642元借款之責任，經伊迭次催討無著，
    已向原法院聲請對上開債權核發支付命令，詎債務人林秋旗
    為求脫免清償責任，竟於民國（下同）96年1月5日將其所有
    如原裁定附表所示不動產 (下稱系爭不動產)，以買賣為原
    因，移轉登記予抗告人，而此移轉行為有害及伊之債權，伊
    自得依民法第244條規定，聲請法院予以撤銷，因恐系爭不
    動產日後有不能強制執行之虞，為保全日後之強制執行，爰
    提出借據、保證書、約定書、放款戶授信明細查詢單、催告
    書、支付命令聲請狀、土地登記謄本、建物登記謄本及債務
    人林秋旗財產歸屬資料清單以為釋明 (見原法院卷5至25頁
    ），並願供擔保，以補釋明之不足，請准宣告假處分等情。
    從而，原法院認相對人所為假處分之聲請，已有相當之釋明
    ，並已陳明願供擔保，以補釋明之不足，因酌定相當之擔保
    金額，准如原裁定主文第1項所示假處分，於法並無不合。
三、抗告意旨雖以：債務人林秋旗係於95年7月25日委託仲介經
    紀業者代理銷售系爭不動產，伊迄至95年11月23日始委託仲
    介業者代為議價，雙方並於95年12月2日就系爭不動產簽立
    買賣契約書，是伊僅係單純依約取得系爭不動產之所有權，
    對債務人林秋旗之保證債務並無所悉云云。惟經核抗告人所
    為上開抗辯，均屬實體上理由，揆諸首揭說明，應待本案訴
    訟予以解決，尚非假處分程序所應審究，是抗告人執此指摘
    原裁定不當，聲明廢棄，為無理由，應予駁回。
四、爰依民事訴訟法第495之1第1項、第449條第1項、第95條、
    第78條，裁定如主文。
中　　華　　民　　國　　96　　年　　5  　月　　25     日
                    民事第六庭
                        審判長法　官  林鄉誠
　　　　　　　　　　　        法　官　楊豐卿
          　　　　　　　      法　官　許紋華
正本係照原本作成。
不得再抗告。
中　　華　　民　　國　　96　　年　　5  　月　　28     日
　　　　　　　　　　　　　　　書記官  潘大鵬
